# 请教陈版主，公司计划清算财务报表编制基础问题

提问人：hxw1227 时间：2022-07-18 18:08:18
陈版主，公司审计年度被收购后，所有员工当年已转入收购方，根据公司提供的未来规划，公司计划下一年度注销分公司后再申请注销，目前在注销分公司过程中，公司和收购方还没有正式清算决议等文件，请问是按非持续经营基础编制报表吗

回答人：chenyiwei
要考虑： 1 、此处的公司规划、计划等是否已通过必要的内部决策程序和外部审批，在多大程度上是正式的； 2 、从公司的实际情况看，所有员工转入收购方之后，本企业是否已无业务，已无继续存续的必要性和合理性等。